臺灣高等法院刑事裁定　　　　　　　　　　　　　　九十一年度交抗字第三四二號
　　抗　告　人
　　即受處分人 甲○○
右抗告人因違反道路交通管理處罰條例案件，不服臺灣士林地方法院中華民國九十一
年二月二十八日裁定（九十年度交聲字第六七○號），提起抗告，本院裁定如左：
    主  文
抗告駁回。
    理  由
一、按汽車駕駛人行車速度，超過規定之最高時速者，處新台幣（以下同）一千二百
    元以上二千四百元以下之罰鍰，並依同條例第六十三條第一項第一款規定記違規
    點數一點，道路交通管理處罰條例第四十條第一項、第六十三條第一項第一款分
    別定有明文。
二、經查：本件抗告人即受處分人甲○○，駕駛ＣＵ─三七五七號自小客車，於民國
    九十年七月二十六日上午六時九分，在臺北縣石門鄉台二線白沙灣海水浴場前，
    行車速度超過規定之最高時速二十公里以上，經微電腦自動闖紅燈兼測速照相儀
    器拍攝違規行為，為臺北縣警察局逕行舉發等情，有臺北縣警察局舉發違反道路
    交通管理事件通知單，及採證照片等影本各乙紙附卷可稽。受處分人對於其駕駛
    ＣＵ─三七五七號自小客車，於九十年七月二十六日上午六時九分，在臺北縣石
    門鄉台二線白沙灣海水浴場前，在行車限速五十公里處行駛，為其所是認，惟異
    議意旨略稱：該處路邊設置之儀器未經效驗，所測得之數據不能做為憑據而開罰
    單，又伊特地去看現場，白線約三公尺，兩白線間約五公尺，比對兩張照片車行
    約十公尺，就算以最大值十五公尺來計算，時速也只有六七、五公里。並建請臺
    北縣警察局交通隊全面將所有道路使用之照相機組送效驗，以取信於民，及建請
    全省各地包括高速公路應全部提升時速二十公里，以符合時勢所趨云云。然查該
    局採用微電腦自動測速照相儀器拍攝違規行為，儀器係國外中央標準局檢驗報告
    合格，經國內地方法院公證，儀器分別隨時校正及定期校正等情，有臺北縣警察
    局九十年十一月二日九十北警交字第三八一八一號書函、荷蘭中央標準局證明書
    、臺灣臺北地方法院公證處認證書、志伸股份有限公司維保記錄等文件在卷可稽
    ，而證人即臺北縣警察局交通隊承辦人林嘉祥於原審訊問時證稱：中央標準局現
    在沒有校驗設備，但我們本身有做儀器的保養及校正，我們是用經過校驗的移動
    式雷達、雷射測速設備做校正，校正包含時間、數據的校正，看有無誤差，這部
    分我們是經過資料盒上數據，用電腦去做機器校驗等語，是該局所採用微電腦自
    動測速照相儀器雖無校驗設備，然既已依其他經校驗之測速儀器比對校正，且經
    濟部標準檢驗局於九十一年二月十八日檢定結果，亦認系爭微電腦自動測速照相
    儀器合格，有該局ＫＮｏ○○一二八九號雷達測速儀檢定合格證書附於原審卷可
    稽，則系爭微電腦自動測速照相儀器自可作為舉發違規之依據，受處分人抗告意
    旨稱：系爭微電腦自動測速照相儀器並非合法儀器，不得作為舉發違規之依據云
    云，並無足採。再者，本件經原審於九十一年二月二十五日會同臺北縣警察局交
    通隊承辦人林嘉祥及受處分人履勘現場，做以下兩種勘驗：
  (一)依受處分人建議之鑑定方法，即由受處分人及林嘉祥就原路邊微電腦照相之兩張
    舉發照片，分別指出汽車後輪之實際現場位置並做記號予以丈量其長度，再加以
    換算，首先就第一張之現場位置，雙方指定之位置一致（茲以Ａ點為代號），並
    無爭議，惟就第二張相片之現場位置則有爭議，乃由雙方各自指出自己認定之汽
    車後輪位置定點，由異議人指定一點（茲以Ｂ點為代號），與林嘉祥指定一點（
    茲以Ｃ點為代號）分別加以測量，嗣經測量結果，Ａ點至Ｂ點間隔為十六點二公
    尺，Ａ點至Ｃ點間隔為十八點四公尺，（以上長度依受處分人之方法計算，時速
    分別為七十二點九公里及八十二點八公里）由此可見受處分人當時之行車速度顯
    已超過原限速五十公里，其駕駛汽車超過規定之最高時速，至為明顯。至測量結
    果出爐後，受處分人一見間隔竟達十六公尺以上，竟又爭執第二張相片之位置應
    縮短為十五點八公尺處，又稱應係在十五點二公尺處才對，凡此加入主觀之意思
    任意反覆指定位置，自無可採，應以其第一次之指定為客觀正確。
  (二)依承辦人林嘉祥提出合格之雷達測試儀，配合系爭路邊微電腦自動測速照相儀器
    同時做鑑定方法，以受處分人所有之ＣＵ─三七五七號自小客車摸擬速度進行三
    次測速，第一次小客車內馬錶顯示為七十六至七十八公里左右，而雷達測試儀顯
    示之速度為七十四公里，第二次小客車內馬錶顯示為七十八至七十九公里，而雷
    達測試儀顯示之速度為七十五公里，第三次小客車內馬錶顯示為六十公里至六十
    一公里，雷達測試儀顯示之速度為六十公里，嗣經洗出系爭路邊微電腦自動測速
    照相儀器所照之第三次之摸擬測速照片，系爭微電腦自動測速照相儀器則顯示為
    五十七公里，可見原路邊微電腦測速照相比受處分人小客車實際車行速度為低，
    故受處分人當時經微電腦測試為七十四公里，超過規定之最高時速五十公里，應
    無疑義。至勘驗時系爭路邊微電腦自動測速照相儀器所照之第一、二次之摸擬測
    速照片，雖未據證人林嘉祥提出，惟系爭路邊微電腦自動測速照相儀器已於於九
    十一年二月十八日由經濟部標準檢驗局檢定合格並發給雷達測速儀檢定合格證書
    （該證書有效期限為九十二年二月），自難認系爭路邊微電腦自動測速照相儀器
    所照之第一、二次之摸擬測速照片會出現與第三次所照之摸擬測速照片不同結果
    ，而採為有利受處分人之認定。至受處分人抗告意旨質疑系爭路邊微電腦自動測
    速照相儀器於原審上開勘驗前之九十一年二月十八日已經過警方動過手腳云云，
    惟系爭路邊微電腦自動測速照相儀器係國外中央標準局檢驗報告合格，經國內地
    方法院公證，儀器分別隨時校正及定期校正等情，已如前述，則九十一年二月十
    八日經濟部標準檢驗局所為檢定，不過再次確認系爭微電腦自動測速照相儀器為
    合格儀器，受處分人所為質疑純屬主觀臆測，亦不足採。至受處分人抗告意旨另
    稱：原路邊微電腦照相之兩張舉發照片，其照相間隔時間應為零點九秒非零點八
    秒，且該路段已改為限速七十公里云云，惟依卷附舉發照片所示，其照相間隔時
    間確為零點八秒，有舉發照片二紙附卷可稽，而被處分人被舉發時，該路段限速
    為五十公里，亦如前述，縱現已改為限速七十公里等情屬實，惟時空背景不同，
    受處分人斯時違規既可確定，自不能以事後限速事實變更，而認斯時並未違規。
三、綜上，本件受處分人駕駛汽車，行車速度超過規定之最高時速，可以認定，原處
    分機關據以援引上開規定，裁處罰緩新台幣一千九百元，並依同條例第六十三條
    第一項第一款記違規點數一點，並無不當，原審認本件異議為無理由，而駁回受
    處分人異議，並說明受處分人建議提高限速二十公里及將儀器送效驗云云，此乃
    另一問題，與本件違規無關等語，核無違誤。本件抗告為無理由，應予駁回。
據上論斷，應依道路交通案件處理辦法第二十六條，刑事訴訟法第四百十二條，裁定
如主文。
中      華      民      國    九十一    年      四      月     三十     日
                              臺灣高等法院刑事第十五庭
                     審判長法  官  房  阿  生
                                        法  官  蔡  光  治
                                        法  官  雷  元  結
右正本證明與原本無異。
不得再抗告。
                                        書記官  汪  志  剛
中      華      民      國      九十一   年   五      月    二          日
